臺灣臺中地方法院刑事判決　　　　　　　　　　　　九十二年度易字第二六五一號
　　公　訴　人　臺灣臺中地方法院檢察署檢察官
　　被　　　告　丙○○
右列被告因恐嚇取財案件，經檢察官聲請簡易判決處刑（九十二年度偵字第一七五五
九號），本院沙鹿簡易庭認不宜逕以簡易判決處刑（九十二年度沙簡字第五０六號）
，移由本院刑事庭改依通常程序審理，經被告於準備程序中就被訴事實為有罪之陳述
，經本院合議庭評議後裁定由受命法官獨任進行簡式審判程序審理，本院判決如左：
    主  文
丙○○共同意圖為自己不法之所有，以恐嚇使人將本人之物交付，未遂，處有期徒刑
陸月，如易科罰金，以佰元折算壹日。扣案之綠色帆布手提袋壹個沒收。
    事  實
一、丙○○與姓名年籍不詳綽號「阿龍」之成年男子共同基於意圖為自己不法所有之
    犯意聯絡，先由綽號「阿龍」之成年男子選定乙○○、甲○○夫妻二人為作案對
    象，並交付乙○○、甲○○夫妻二人之聯絡電話資料予丙○○後，由丙○○自民
    國九十二年八月三十一日二十時許至同年九月三日二十時許，先後四次在臺中縣
    大度山附近某不詳地點使用公用電話撥打乙○○、甲○○二人之聯絡電話，電話
    接通後即先後恐嚇恫稱：「我現在正在跑路，需要跑路費，你趕快準備一百萬元
    ，而且我認識你。」、「錢準備了沒？我知道你有兩個小孩在讀國小，你最好叫
    他們小心一點。」、「錢準備好了沒？不要考驗我的耐心，高美很近，不然叫你
    女兒小心一點，否則你就準備一副棺材。」、「錢準備好了沒？我給你兩小時準
    備五十萬元，不準備的話，我將會做出一件讓你料想不到的事情。」等語，致使
    乙○○、甲○○夫妻二人因而心生畏懼，嗣丙○○於同年九月三日二十一時三十
    分許第五度撥打電話予乙○○、甲○○夫妻二人，並約稱：「十分鐘後我在外丹
    功拿錢，手機不要關，我會跟你聯絡。」後，乙○○、甲○○二人旋即報警處理
    並配合警方之指示，假意依照丙○○之指示，於同年九月四日凌晨零時十分許，
    攜帶新臺幣（下同）十萬元之現金，至臺中縣清水鎮清水公園烤肉區之廁所入口
    處等候，嗣綽號「阿龍」之成年男子騎乘車牌號碼不詳之機車搭載丙○○前往現
    場，即由丙○○下車，並持綽號「阿龍」之成年男子所有供裝取恐嚇現金之用之
    綠色帆布手提袋一個，適丙○○示意甲○○交出十萬元現金之際，當場為埋伏之
    員警逮捕查獲，並扣得上開綠色帆布手提袋一個，故未得逞，而綽號「阿龍」之
    成年男子則趁隙騎乘機車加速逃逸，不知去向。
二、案經臺中縣警察局清水分局報請臺灣臺中地方法院檢察署檢察官偵查後聲請簡易
    判決處刑，本院沙鹿簡易庭認不宜逕以簡易判決處刑，移由本院刑事庭改依通常
    程序審理。
    理  由
一、右揭犯罪事實，業據被告丙○○於警詢、偵訊及本院審理時均坦承不諱，並於本
    院準備程序及審理時均為有罪之陳述，核與被害人乙○○、甲○○於警訊中所指
    述情節均屬相符，且有員警職務報告書、手繪現場圖、贓物認領收據各一份、扣
    案物品照片二幀等存卷可參，並有被告丙○○恐嚇電話錄音帶三捲、綽號「阿龍
    」之成年男子所有供裝取恐嚇現金之用之綠色帆布手提袋一個等物扣案可佐。從
    而，被告之自白核與事實相符，得為證據，足堪採信，故本件事證明確，被告上
    開犯行，堪予認定。
二、核被告丙○○所為，係犯刑法第三百四十六條第三項、第一項之恐嚇取財未遂罪
    。被告丙○○與姓名年籍不詳綽號「阿龍」之成年男子間，有犯意聯絡及行為分
    擔之事實，應為共同正犯。被告先後四次撥打電話恐嚇被害人，係基於同一恐嚇
    取財之犯意接續為之，又其所為單一恐嚇取財之行為，係同時向被害人乙○○、
    甲○○二人恐嚇取財，並致使渠等二人均心生畏懼，為想像競合犯，應以一罪論
    處。被告雖已著手恐嚇取財行為之實施，惟未生取得財物之結果，其犯罪尚屬未
    遂，爰依刑法第二十六條前段之規定，按既遂犯之刑度減輕其刑。爰審酌被告前
    有竊盜、搶奪、殺人未遂等少年非行紀錄，其搶奪非行部分甫於九十二年年初執
    行感化教育完畢，有臺灣高等法院被告全國前案紀錄表在卷可憑，其年輕力壯竟
    不思以正當途徑謀生，暨其參與本件恐嚇取財犯行之程度、對被害人精神上所造
    成之危害，以及犯後尚且坦承全部犯行之態度等一切情狀，量處如主文所示之刑
    ，並諭知易科罰金之折算標準，以資懲儆。末者，扣案之綠色帆布手提袋一個係
    共犯「阿龍」所有並供被告丙○○共同犯本件恐嚇取財犯行所用之物，業據被告
    於本院審理時供述綦詳，爰依刑法第三十八條第一項第二款之規定諭知沒收之。
三、據上論斷，應依刑事訴訟法第四百五十二條、二百七十三條之一第一項、第二百
    九十九條第一項前段，刑法第二十八條、第三百四十六條第三項、第一項、第二
    十六條前段、第五十五條、第四十一條第一項前段、第三十八條第一項第二款，
    罰金罰鍰提高標準條例第一條前段、第二條，判決如主文。
中      華      民      國      九十三      年    五    月    三十一    日
                                臺灣臺中地方法院刑事第一庭
                                    法  官  廖  慧  如
右正本證明與原本無異。
如不服本判決，應於送達後十日內向本院提出上訴狀（須附繕本），上訴於台灣高等
法院台中分院。
                                    書記官
中      華      民      國      九十三      年    五    月    三十一    日
附錄論罪科刑法條
中華民國刑法第三百四十六條：
意圖為自己或第三人不法之所有，以恐嚇使人將本人或第三人之物交付者，處六月以
上五年以下有期徒刑，得併科一千元以下罰金。
以前項方法得財產上不法之利益，或使第三人得之者，亦同。
前二項之未遂犯罰之。
